【裁判字號】    98,簡上,1416
【裁判日期】    990702
【裁判案由】    傷害等
【裁判全文】
臺灣板橋地方法院刑事判決            98年度簡上字第1416號
上  訴  人
即  被  告  甲○○
上列被告因傷害等案件，不服本院於民國98年10月23日以98年度
簡字第7407號所為第一審刑事簡易判決（偵查案號：98年度調偵
字第1270號），提起上訴，經本院管轄第二審合議庭審理，判決
如下：
    主  文
上訴駁回。
甲○○緩刑貳年，並應向公庫支付新臺幣伍萬元。
    理  由
一、本件經本院管轄第二審之合議庭審理結果，認第一審以被告
    甲○○係犯刑法第277 條第1 項之傷害罪、第305 條之恐嚇
    罪及第309 條第1 項之公然侮辱罪，各判處拘役40日、20日
    及罰金新臺幣（下同）3000元，如易科罰金及易服勞役，均
    以1000元折算一日，經核其認事用法及量刑均無不當，應予
    維持，其餘引用第一審判決書所記載之事實、證據及理由。
二、訊據被告固坦承上開時地有傷害及公然侮辱告訴人丁○○之
    犯行，惟矢口否認有恐嚇犯行，辯稱：伊忘記當時有無對丁
    ○○說『我就給你死（台語）』等語，且當時係丁○○先對
    伊口頭先挑釁，伊忍不住才會與丁○○發生肢體衝突，丁○
    ○就此事亦有責任云云。經查：被告於上開時地因告訴人丁
    ○○先對其病中之父親以口頭挑釁「省那些錢要死哦，請看
    護就好」等語（業據本院卷99年6 月11日審判筆錄），而與
    告訴人丁○○發生肢體上衝突，並在其等工作之公眾得出入
    場所內，以「幹你娘（台語）」公然侮辱告訴人丁○○等情
    ，業據被告於本院審理時坦承不諱，核與告訴人丁○○此部
    分指訴之情節及證人徐慧妙於偵查中（見98年度他字第2155
    號卷第9 至11頁）、周慧珍於本院審理時（見本院卷99 年6
    月10日審判筆錄）及許婉琪於偵查中及本院審理時（見98年
    度他字第2155號卷第9 至11頁、本院卷99年6 月10日審判筆
    錄）證述之情節，均相符合，復有告訴人丁○○所提出台北
    縣立醫院98年3 月21日驗傷診斷書乙紙、現場錄影翻拍照片
    8 紙，在卷可稽，足堪認定。雖被告矢口否認其於上開衝突
    過程中，有對告訴人丁○○恐嚇稱「我就給你死（台語）」
    云云，惟被告在上開與告訴人丁○○之衝突過程中，除有動
    手傷害，並以「幹你娘（台語）」公然侮辱告訴人丁○○外
    ，另亦有以「我就給你死（台語）」等語恐嚇告訴人丁○○
    乙節，亦據告訴人丁○○迭次於偵查中指訴綦詳，且經證人
    徐慧妙、許婉琪於偵查中（見98年度他字第2155號卷第9至
    11頁）證述明確，且被告於本院審理時亦僅辯稱其忘記有無
    對告訴人丁○○說「我就給你死（台語）」云云，而非堅詞
    否認在卷，再揆諸被告當時與告訴人丁○○之衝突過程以觀
    ，被告於當時另有以「我就給你死（台語）」等語恐嚇告訴
    人丁○○，亦較屬人情、事理之常，而告訴人丁○○當時確
    亦因之心生畏懼，亦據告訴人丁○○指訴明確，則被告於上
    開時地除有傷害、公然侮辱告訴人丁○○，應確另有恐嚇告
    訴人丁○○，致其因之心生畏懼乙情，亦堪認定。被告上開
    所辯，顯係事後卸責之詞，不足採信。原審以被告上開傷害
    、恐嚇及公然侮辱之犯行均事證明確，而援引刑法第277 條
    第1 項、第305 條、第309 條第1 項、第51條第6 款、第41
    條第1 項前段、第42條第3 項、刑法施行法第1 條之1 第1
    項、第2 項前段之規定，並審酌被告本件犯罪之動機、目的
    、手段及其犯罪後之態度等一切情狀，各量處拘役40日、20
    日及3000元，如易科罰金及易服勞役，均以新台幣1000元折
    算一日，經核其認事用法，均尚無任何違法及不當之處，至
    為灼然。綜上所述，本件被告不服原審判決，提起本件上訴
    ，揆諸上述，為無理由，應予駁回。惟被告前未曾受有期徒
    刑以上刑之宣告，此有被告之臺灣高等法院被告前案紀錄表
    乙份可佐，其因一時疏慮，致犯本罪，且本件衝突之發生起
    因，告訴人丁○○亦有其相當之責任，業據證人徐慧妙、乙
    ○○、丙○○證述綦詳，有如上述，而被告事後亦未對告訴
    人丁○○提起任何刑事告訴，是被告經此教訓，當知所惕勵
    ，應無再犯之虞，爰本院認對被告所宣示之刑，以暫不執行
    為適當，並諭知被告應向公庫支付5 萬元，予以緩刑2 年，
    以啟自新。
據上論斷，應依刑事訴訟法第455 條之1 第1 項、第3 項、第36
8 條、第373 條、第74條第1 項第1 款、第2 項第4 款，判決如
主文。
本案經檢察官黃筵銘到庭執行職務
中    華    民    國    99    年    7    月    2     日
                  刑事第七庭  審判長法  官  戴嘉清
                                    法  官  曹惠玲
                                    法  官  林晏鵬
上列正本證明與原本無異。
本件不得上訴。
                                    書記官  陳映孜
中    華    民    國    99    年    7     月    5     日

司法院資訊處製作；財團法人民間司法改革基金會備份。
